【裁判字號】    97,易,1366
【裁判日期】    981103
【裁判案由】    恐嚇取財
【裁判全文】
臺灣高雄地方法院刑事判決              97年度易字第1366號
公  訴  人  臺灣高雄地方法院檢察署檢察官
被      告  丁○○
            戊○○
                      之1
上列被告因恐嚇取財案件，經檢察官提起公訴（97年度偵字第10
240 號），本院判決如下：
    主  文
丁○○共同犯恐嚇取財罪，共伍罪，各處有期徒刑陸月，如易科
罰金，均以新臺幣壹仟元折算壹日。無線電主機壹台、無線電手
機貳支應於每罪項下沒收。應執行有期徒刑捌月，如易科罰金，
以新臺幣壹仟元折算壹日。無線電主機壹台、無線電手機貳支沒
收。
戊○○無罪。
    事  實
一、丁○○明知同居人己○○（業經臺灣板橋地方法院判處罪刑
    ，因已上訴，尚未確定）與真實姓名年籍不詳、綽號分別為
    「發董」、「阿明」、「阿義」等成年人共組擄鴿勒贖集團
    ，仍與己○○共同基於為自己不法所有之犯意聯絡，先於不
    詳時間、地點，由該集團不詳成員取得由陳啟文（現由本院
    另案審理中）提供其所有之臺灣銀行鳳山分行第0000000000
    00號帳戶（以下簡稱系爭帳戶）之提款卡（下稱：系爭提款
    卡）及密碼，作為恐嚇取財之匯款帳戶，並交己○○持用；
    由劉雲財（業經臺灣板橋地方法院判處罪刑，因已上訴，尚
    未確定）交付其所有臺灣大哥大股份有限公司0000000000號
    行動電話門號之SIM 卡予己○○所屬之擄鴿勒贖集團，作為
    聯絡被害人使用。再由己○○、「發董」、「阿明」、「阿
    義」等人，以無線電手機相互聯絡，在高雄縣鳥松鄉○○路
    等賽鴿行經路線附近架設網子，網住賽鴿後，己○○旋使用
    劉雲財提供之0000000000號行動電話，向午○○等如附表編
    號8 至12所示之賽鴿主人恫稱：如不匯款贖鴿，將殺害賽鴿
    等語，致午○○等人心生畏懼，而依指示將新臺幣（下同）
    1,500 元至6,000 元不等之款項匯入系爭帳戶內，並由己○○於民國96年5 月8 日下午4 、5 時許，在高雄縣鳥松鄉○○路81之6 號4 樓之3 住處交付系爭提款卡予丁○○，並指
    示丁○○持之提款。丁○○乃於附表編號8 所示之時間持系
    爭提款卡，提領午○○匯入之2,000 元，再於96年5 月9日9
    、10許，以300 元之代價委託不知情之戊○○持系爭提款卡
    提領其後由附表編號9 至12之被害人匯入之款，所得款項則
    交付己○○、丁○○。嗣經被害人報警處理，始循線查悉上
    情，並於96年5 月10日下午1 時許，在己○○位於高雄縣鳥
    松鄉○○路81之6 號住處內，扣得己○○與共犯「發董」等
    人所有，供渠等在網鴿現場聯繫使用之無線電主機1 臺、無
    線電手機2 支後，復於同日下午2 時10分許，在高雄縣大樹
    鄉○○村○○路142 之1 號拘獲丁○○；另於同日下午3 時
    30分許，在高雄縣路竹鄉○○路195 號旁檳榔攤逮捕戊○○
    ，並扣得系爭提款卡1 張及提領之贖款3,000 元。
二、案經臺北縣政府警察局三重分局報告臺灣板橋地方法院檢察
    署檢察官呈請臺灣高等法院檢察署檢察長核轉臺灣高雄地方
    法院檢察署檢察官偵查起訴。
    理  由
壹、證據能力部分
    本判決所引用之證據資料（詳後引用之各項證據），其中傳
    聞證據部分，縱無刑事訴訟法第159 條之1 至第159 條之4
    或其他規定之傳聞證據例外情形，亦因檢察官、被告丁○○
    、戊○○於本院審判程序對證據能力均不爭執，依刑事訴訟
    法第159 條之5 第2 項之規定，本院審酌各該證據，並無不
    當取供情事，且均與本案相關之待證事實具有關連性，認為
    以之作為本案之證據應屬適當，自具有證據能力。
貳、被告丁○○部分
一、訊據被告丁○○固不否認有將系爭提款卡轉交戊○○提款，
    惟矢口否認有何恐嚇取財之犯行，辯稱：「不知道那是擄鴿
    集團的成員所使用的金融卡，是己○○叫我去幫他領錢，己○○沒說錢是自哪裡來，只叫我幫他領錢，但我是將金融卡
    交給戊○○，沒有自己領過錢」云云。經查：
  (一)午○○等如附表編號8 至12所示之被害人，均曾於附表編號
    8 至12所示時間接獲恐嚇電話，遭人恫稱：如不匯款贖鴿，
    將殺害賽鴿等語，致心生畏懼，而依指示將如附表編號8 至
    12所示之款項匯入指定帳戶，而另案被告己○○確曾於高雄
    縣鳥松鄉○○路等賽鴿行經路線附近架網，捕獲賽鴿後旋即
    使用0000000000號行動電話，對附表編號8 至12所示之鴿主
    恫嚇：如不交付贖金，將殺害賽鴿等語，並指示鴿主將贖金
    匯入系爭帳戶等情，業據證人即如附表編號8 至12所示之午
    ○○等被害人分別於該案警詢中指述綦詳（見臺灣板橋地方
    法院檢察署96年度他字第2623號卷3 第50頁至第55頁、第60
    頁至第80頁、第84頁至第86頁），核與證人即另案被告己○○於臺灣板橋地方法院97年度易字第730 號恐嚇取財案件警
    詢、偵查時及審理中供述明確，另有系爭帳戶交易明細、通
    訊監察譯文2 件、監視錄影翻拍照片17張在卷可稽（見臺灣
    板橋地方法院檢察署96年度他字第2623號卷1 第15頁至第19
    頁，卷2 第62頁、第63頁、第69頁、第73頁至第78頁、第12
    1 頁至第132 頁，卷3 第12頁，第31頁、卷4 第13頁至第25
    頁、第42頁至第49頁，卷7 第9 頁至第24頁），並有警方於
    96年5 月10日在被告己○○住處起出之無線電主機1 臺、無
    線電手機2 支扣案可證，堪予認定。
  (二)另案被告己○○將系爭提款卡交付予被告丁○○並指示被告
    丁○○持之提款等情，業據被告丁○○於本院審理時供稱：
    「己○○是案發當天早上才將提款卡交給我，並說去提款機
    看看有沒有錢，如果有錢進來就把錢領出來交給己○○」等
    語明確（見本院卷第15頁），核與證人己○○於偵查中結證
    稱：「我都是請丁○○幫我領的」等語相符（見本案偵卷第
    25頁），是另案被告己○○將系爭提款卡交付予被告丁○○
    並指示被告丁○○持之提款一節，堪認屬實。至於被告丁○○先於偵查中供稱：「我是96年5 月8 日下午4 、5 時許拿
    到該張提款卡，直到隔天早上9 、10時許我才拿給戊○○」
    等語（見本案偵卷第20頁），嗣於收受起訴書後，於本院審
    理時翻稱：「我之前說卡片是5 月8 日己○○給我的，是記
    錯的，我回去律師有跟我說案發當日去作的筆錄，我說卡是
    己○○5 月9 日給我的，才是正確的，因為案發當天記憶比
    較清楚」云云（見本院卷第16頁），惟被告丁○○於案發當
    日（96年5 月10日）警詢時及次日檢察官訊問中，均未提及
    卡片係己○○於5 月9 日交付之相關情節，是被告丁○○就
    系爭提款卡之交付時點之翻異，顯係為迴避起訴書指訴其涉
    犯96年5 月9 日上午7 時35分許及9 時53分許之提領贖款紀
    錄，所辯自不足採信，因此另案被告己○○於96年5 月8 日
    下午4 、5 時許，在高雄縣鳥松鄉○○路81之6 號4 樓之3
    住處交付系爭提款卡予被告丁○○並指示被告丁○○持之提
    款等情，堪予認定。被告丁○○雖矢口否認持系爭提款卡提
    領贖款，然另案被告即證人己○○於偵查中結證稱：「我都
    是請丁○○幫我領的，我自己沒有領過錢」等語明確（見本
    案偵卷第25頁），且被告丁○○亦於偵查中自承：「我是96
    年5 月8 日下午4 、5 時許拿到該張提款卡，直到隔天早上
    9 、10時許我才拿給戊○○，我拿提款卡給戊○○前，這段
    期間我沒有將提款卡交給他人，我都自己保管，對於這段時
    間的錢是否由我提領我忘記了，但當時提款卡確實在我持有
    中」等語（見本案偵卷第20頁至第21頁），而系爭帳戶於96
    年5 月9 日上午7 時35分許及9 時53分許，經人以系爭提款
    卡分別提領現金2,000 元及4,000 元等情，確有臺灣銀行鳳
    山分行函附提款機提款明細表附卷可參，當時系爭提款卡既
    為被告丁○○所持有中，則於96年5 月9 日上午7 時35分許
    及9 時53分許，應僅被告丁○○能持系爭提款卡提領贖款無
    疑，被告丁○○所辯顯不足採信。
  (三)被告丁○○雖以「（提款卡）是我男友己○○於96年5 月8
    日下午在明湖路住處交給我的，他要我去領錢，但未稱要領
    多少錢，也未要求我何時去提領，己○○沒有告訴我提款卡
    帳戶的錢是誰的，他說有人欠他錢要還他，叫我有錢就領出
    來，但未告訴我是何人欠他錢，也沒說要還多少錢」（見本
    案偵卷第9 頁、第21頁），辯稱其與另案被告己○○之間並
    無犯意之聯絡與犯行之分擔，然系爭帳戶於96年5 月8 日下
    午2 時11分至13分許，經人以提款卡連續提領20,000元、20
    ,000元、6,000 元後，僅剩餘款978 元（不足以仟元鈔之方
    式提領），直至同日下午3 時26分許，經午○○匯款2,000
    元進入系爭帳戶後，為當時持有系爭提款卡之被告丁○○，
    於96年5 月9 日上午7 時35分許，提領現金2,000 元，再次
    使系爭帳戶僅剩餘款972 元（不足以仟元鈔之方式提領），
    又系爭帳戶經葉瑞華（此部分未經檢察官提起公訴）於96年
    5 月9 日上午9 時44分許，匯款4,000 元入帳後，旋即於9
    分鐘後（同日上午9 時53分許）為當時持有系爭提款卡之被
    告丁○○，提領現金4,000 元，使系爭帳戶僅剩餘款966 元
    （不足以仟元鈔之方式提領），並由被告丁○○於同日上午
    將系爭提款卡交付予不知情之戊○○，待附表一編號9 至12
    之被害人（及未經檢察官提起公訴之葉辰發、蘇智仁、陳明
    珠）陸續匯款至金額總計達22,966元時，才經被告戊○○於
    附表編號9 至12之時間提領現金22,000元（剩餘存款954 元
    ，因被告戊○○使用郵局提款機，不足以仟元鈔之方式提領
    ，被告戊○○於96年5 月10日下午1 時37分許提領之現金4,
    000 元，係由王香桃、李瑞勇匯入，然此部分亦未經檢察官
    提起公訴，併予敘明）。觀諸被告丁○○上揭領款之時點（
    含委請被告戊○○）與被害人匯贖款之時間極為接近，甚至
    被告丁○○在葉瑞華匯款後立即知悉，並於9 分鐘內前往將
    贖款領出，若非被告丁○○已提前經另案被告己○○諭知將
    有贖款匯入，豈有如此巧合之理。又金融存款帳戶，攸關存
    戶個人財產權益之保障，專屬性甚高，一般人均有妥為保管
    防阻他人任意使用之認識，難認有自由流通之理由，縱使在
    特殊情況下，偶有受他人委託使用之需，亦必深入瞭解用途
    後，再行使用，方符常情。且近來詐欺、恐嚇取財之犯罪類
    型層出不窮，該等犯罪，多數均係利用人頭帳戶作為詐騙所
    得款項之出入帳戶，並經媒體廣為披載，依一般人之社會生
    活經驗，苟見他人不自己持提款卡提領而徵求第三人代為使
    用，衡情當知該帳戶乃被利用從事與財產有關之犯罪，被告
    丁○○係為正常之成年人，受過高等之高職教育，於偵查中
    、本院審理時皆可應答自如，足見其智識能力與一般常人無
    異，對此當無不知之理，是被告丁○○就系爭帳戶之資金來
    源係擄鴿勒贖之贖款應有所認識，並出於為自己不法所有之
    犯意聯絡下，始甘冒遭緝獲之風險提領系爭帳戶內之贖款。
    況被告丁○○與另案被告己○○為同財共居之關係，業為被
    告丁○○所自承，是兩人關係非淺，衡諸共同生活中，除情
    感因素外，首重經濟來源之維繫，被告丁○○於本院審理時
    陳稱：「每日賣菜能賺多少錢很難講，有時還會賠錢」，顯
    見被告丁○○之經濟來源亦非穩定，對於同財共居之另案被
    告己○○之經濟基礎與來源，理當有所認識並時常互通有無
    ，始可能維繫迄今長達3 年的同居關係，是被告丁○○對於
    另案被告己○○指示提領之現金為不法所得之贖款，自難諉
    稱不知，是被告丁○○對於被害人將匯入贖款等情有所認識
    ，堪予認定。
  (四)綜上所述，被告丁○○對於系爭帳戶內關於附表編號8 至12
    部分之金額為另案被告己○○恐嚇取財所得之贖款既已有所
    認識，仍親自或利用不知情之戊○○提領，其共同恐嚇取財
    之犯行，堪予認定。
二、論罪科刑部分：
    查被告丁○○經己○○告知提領款項之工作內容，已預見己○○及其所屬擄鴿勒贖集團成員係以恐嚇他人取得款項為目
    的，並具有一定之分工，仍決意加入該擄鴿勒贖集團以獲取
    不法所得，且客觀上又為該集團擔任「車手」，負責提領該
    集團所蒐集之人頭帳戶內各該被害人遭該集團成員恐嚇後所
    匯入之款項，致使該集團因而取得各該被害人心生畏怖後所
    交付之款項，則其主觀上顯有將己○○所為視為自己所為之
    意，且客觀上業已參與恐嚇取財罪部分之犯罪構成要件行為
    ，而與該擄鴿勒贖集團其他成員間存有合作、分工之功能性
    支配關係，被告丁○○既為該擄鴿勒贖集團之成員就加入該
    集團後所參與如附表編號8 至12所示共5 次犯行，因其迅速
    前往提款或利用他人提款之行為，乃在確保所屬擄鴿勒贖集
    團遂行恐嚇取財行為之實施及成果，自應認屬正犯之行為，
    並負全部之責任。核被告丁○○就附表編號8 至12所為，均
    係犯刑法第346 條第1 項之恐嚇取財罪。被告丁○○與己○○及其所屬擄鴿勒贖集團就前開所犯，有犯意聯絡及行為分
    擔，業如前述，故均為共同正犯。又其就附表編號9 至12部
    分，係利用不知情之戊○○遂行其提領款項之犯行，應論以
    間接正犯。另其所犯如附表編號8 至12所示之5 次犯行，犯
    意各別，行為互殊，應予分論併罰，至於領款行為次數，與
    恐嚇行為次數無關，併此敘明。本院審酌被告丁○○年紀尚
    輕，竟不思循正當合法之方式謀財營生，反貪圖不法利益，
    加入擄鴿勒贖集團，從事提領恐嚇款項之車手工作，致使擄
    鴿勒贖集團因此取得被害人遭恐嚇匯款之財物，雖本件被害
    人計有5 人，惟被害人之金錢損失共計16,500元，犯罪所造
    成之損害非鉅，及其參與擄鴿勒贖集團期間僅2 日等一切情
    狀，就其所犯5 次恐嚇取財犯行從寬就各罪均量處有期徒刑
    6 月，併諭知易科罰金折算標準，且就被告所犯之罪定其應
    執行刑，及諭知同上之易科罰金折算標準。又現行刑法第41
    條第2 項（98年6 月10日修正時移列為第8 項），關於數罪
    併罰，數宣告刑均得易科罰金，而定應執行刑逾6 個月者，
    排除適用同條第1 項得易科罰金之規定部分，因與憲法第23
    條規定有違，並與司法院釋字第366 號解釋意旨不符，應自
    98年6 月19日司法院釋字第662 號解釋公布之日起失其效力
    （司法院釋字第662 號解釋參照），是本件被告丁○○所犯
    上開5 罪，均得易科罰金，雖經本院定應執行之刑逾6 個月
    ，仍應諭知易科罰金之折算標準，附此敘明。另案扣押之無
    線電主機1 台、無線電手機2 支，為另案被告己○○與共犯
    「發董」等人所共有，持往網鴿現場聯繫使用之物，業據另
    案被告己○○於警詢中供述明確（見臺灣板橋地方法院檢察
    署96年度他字第2623號卷3 第33頁、第163 頁），則屬供本
    案犯罪所用之物，基於共犯責任共同原則，應依刑法第38條
    第1 項第2 款予以宣告沒收。又本件扣案之現金3,000 元，
    是否係被告丁○○與己○○所屬擄鴿勒贖集團因共同恐嚇取
    財犯罪所得之財物，尚待檢察官查明（詳後述）；又系爭提
    款卡，非被告丁○○所屬擄鴿勒贖集團共同正犯所有之物，
    均不得宣告沒收，併予敘明。
三、公訴意旨另認被告丁○○共同基於為自己不法所有之犯意聯
    絡，以恐嚇使附表編號1 至7 及13之被害人匯款進入系爭帳
    戶內。因認被告丁○○涉犯刑法第346 條第1 項恐嚇取財罪
    嫌云云。惟查：
  1.本件公訴人認被告丁○○涉犯恐嚇取財罪嫌，無非係以另案
    被告己○○於96年5 月8 日下午4 、5 時許，在高雄縣鳥松
    鄉○○路81之6 號4 樓之3 住處交付系爭提款卡予被告丁○○並指示其持之提款為其論據。然按共同正犯之所以應對其
    他共同正犯所實施之行為負其全部責任者，以就其行為有犯
    意之聯絡為限，若他犯所實施之行為超出共同犯意之外、或
    為其所難預見者，自應僅就其所知之程度令負責任，未可因
    其有共同正犯之關係而就全部犯罪結果一概負責。被告丁○○既非位居該擄鴿集團之核心地位，其所得與核心成員成立
    共同正犯之部分，自應以其曾受明確指示，參與實行之特定
    範圍為限。公訴人雖認附表編號1 至7 所示之被害人部份亦
    為被告丁○○共同犯恐嚇取財罪之範圍，惟被告丁○○取得
    系爭提款卡之時間為96年5 月8 日下午4 、5 時許，已如上
    述，與前開附表編號1 至3 被害人接獲勒贖電話並賄款之時
    間分別係96年4 月26日、同年月30日、同年5 月3 日，容有
    5 至12日之差距，且被告丁○○取得系爭提款卡之前，附表
    編號1 至7 被害人之匯款，業經他人提領一空，是以能否謂
    被告丁○○就附表編號1 至7 之犯行，同受明確指示，並參
    與實行該特定範圍即非無疑。準此，被告丁○○既係於96年
    5 月8 日下午4 時取得系爭提款卡之際，方足認參與另案被
    告己○○所屬之擄鴿勒贖集團，則早於是時發生之恐嚇如附
    表編號1 至7 被害人部分之犯行，顯與被告丁○○無關甚明
    。
  2.另公訴人所認附表編號13所列辛○○同為本案被害人，惟就
    該部分乃係警方經由查獲之劉雲財行動電話門號比對後列為
    尚待查證過濾之對象（見臺灣板橋地方法院檢察署96年度他
    字第2623號卷3 第53頁至第54頁），依卷內現有資料，檢察
    官對於附表編號13之被害人，其後並無具體之偵查作為，進
    一步查證其是否確實有遭恐嚇進而匯款，僅憑被害人辛○○
    警詢時之單一指訴，能否謂被告丁○○就此部分同有恐嚇取
    財之犯行，即非無疑。
  3.此外，又查無其他積極之證據足以證明被告丁○○就附表編
    號1 至7 及13部分有何恐嚇取財之犯行，無法證明被告丁○○犯罪，原應予被告丁○○無罪之判決，惟因公訴人以之與
    前開已論罪科刑者具有事實上一罪關係，故不另為無罪之諭
    知。
參、被告戊○○部分
一、公訴意旨另認：被告戊○○亦共同基於為自己不法所有之犯
    意聯絡，於附表編號9 至12及13所示時間持系爭提款卡領款
    （金額如附表所載），所得款項則交付己○○、丁○○。因
    認被告戊○○涉犯刑法第346 條第1 項恐嚇取財罪嫌云云。
二、按犯罪事實應依證據認定之，無證據不得認定犯罪事實；被
    告或共犯之自白，不得作為有罪判決之唯一證據，仍應調查
    其他必要之證據，以察其是否與事實相符；不能證明被告犯
    罪者，應諭知無罪之判決，刑事訴訟法第154 條第2 項、第
    156 條第3 項、第301 條第1 項分別定有明文。
三、本件公訴人認被告戊○○涉犯恐嚇取財罪嫌，無非係以被告
    丁○○於96年5 月9 日9 、10許，在高雄縣路竹鄉○○路19
    5 號旁檳榔攤，以300 元之代價，委託被告戊○○持系爭金
    融卡提款，被告戊○○於附表編號9 至12及13所示時間持系
    爭提款卡領款（金額如附表所載），所得款項則交付另案被
    告己○○、丁○○為其論據。惟查：
  1.被告戊○○係經被告丁○○之委託，礙於人情始代其提領現
    金等情，業據被告戊○○證稱：「因為丁○○說他夜裡要賣
    菜，白天無法領錢，所以叫我早上去菜市場就順便幫他領，
    郵局的提款機離我的住處約十分鐘車程，是我要去路竹的菜
    市場就會經過的」等語（見本院卷第15頁），核與同案被告
    丁○○證稱：「我因為賣菜沒空，所以我就將提款卡交給戊○○請他幫我領」等語相符（見本院卷第15頁），且另案被
    告己○○亦結證稱：「我事前不知道丁○○將提款卡交給戊○○，是被查獲之後才知道丁○○將提款卡交給戊○○，戊○○是丁○○的朋友，我請丁○○領錢，丁○○沒空才請戊○○去領」等語（見本案偵卷第26頁、臺灣板橋地方法院檢
    察署96年度他字第2623號卷2 第164 頁），足認被告戊○○
    確係受被告丁○○之請託，始順道代丁○○提領現金，被告
    戊○○與被告己○○之間並無取款之意思聯絡。
  2.又據被告戊○○自承：「丁○○問我要不要去領錢，去領的
    話可以賺300 元，我將領來的22,000元交給丁○○，他後來
    給我300 元」等語（見本案偵卷第7 頁、臺灣板橋地方法院
    檢察署96年度他字第2623號卷2 第175 頁），核與被告丁○○證稱：「我請戊○○幫我領錢，因我想說請朋友幫我領錢
    不好意思，並且要貼他油錢，所以才給他300 元，戊○○有
    將領來的錢給我，我另外拿300 元給他貼油錢」等語相符（
    見本院卷第15頁、本案偵卷第7 頁），是被告戊○○代被告
    丁○○提領現金後，僅獲得300 元，其餘現金均交付與被告
    丁○○等情，亦堪認定屬實。況被告戊○○不若被告丁○○
    與另案被告己○○有親密之同財共居關係，是否僅為獲取30
    0 元之蠅頭小利，而甘冒恐嚇取財共同正犯之犯行，自非無
    疑。難認被告戊○○與被告丁○○、己○○之間有何恐嚇取
    財之犯意聯絡。此外，又查無其他積極之證據足以證明被告
    戊○○有何恐嚇取財之犯行，無法證明被告戊○○犯罪，自
    應為無罪之諭知。
肆、職權告發部分：
    經查起訴書就被告戊○○提領之總金額與起訴書所認被害人
    卯○○、乙○○、巳○○、甲○○匯款之總金額，相互對照
    結果，前者金額較多，後者較少，兩者範圍明顯有所不同，
    是公訴人既認被告丁○○就被告戊○○提領之金額均係其參
    與共同犯恐嚇取財之分擔犯行，就臺灣板橋地方法院檢察署
    96年度他字第2623號卷3 第24頁至第25頁所附系爭帳戶存摺
    交易往來明細中，關於匯款人葉瑞華、葉辰發、蘇智仁、陳
    明珠、王香桃、李瑞勇是否亦為被告丁○○所屬詐騙集團之
    被害人，既未經警方及檢察官實施具體之偵查行為，本院依
    不告不理之原則，雖不得加以審判，但仍認應全部告發，並
    移由檢察官另行偵查，以期勿枉勿縱。
據上論斷，應依刑事訴訟法第299 條第1 項前段、第301 條第1
項，刑法第346 條第1 項、第28條、第41條第1 項前段、司法院
大法官會議釋字第662 號解釋、第51條第5 款、第38條第1 項第
2款，刑法施行法第1 條之1 ，判決如主文。
本案經檢察官辰○○到庭執行職務。
中    華    民    國    98    年    11    月     3    日
                  刑事第八庭  審判長法  官  王伯文
                                    法  官  林建鼎
                                    法  官  謝宗翰
以上正本證明與原本無異。
如不服本判決應於收受送達後10日內向本院提出上訴書狀，並應
敘述具體理由；如未敘述上訴理由者，應於上訴期間屆滿後20日
內向本院補提理由書（均須按他造當事人之人數附繕本）「切勿
逕送上級法院」。
中    華    民    國    98    年    11    月    6     日
                                   書記官  李宗諺
附錄本判決論罪之法條：
刑法第346條
意圖為自己或第三人不法之所有，以恐嚇使人將本人或第三人之
物交付者，處6 月以上5 年以下有期徒刑，得併科1 千元以下罰
金。
以前項方法得財產上不法之利益，或使第三人得之者，亦同。
前二項之未遂犯罰之。
附表
 ┌──┬───┬─────┬────┬─────┬──────┐
 │編號│姓名  │犯罪時間  │匯款時間│匯款地點及│備註        │
 │    │      │          │        │金額      │            │
 │    │      │          │        │          │            │
 ├──┼───┼─────┼────┼─────┼──────┤
 │1   │子○○│96年4 月26│96年4 月│在台灣銀行│            │
 │    │      │日11 時45 │26日14時│鹽中分行匯│            │
 │    │      │分許接獲勒│許      │款25000 元│            │
 │    │      │贖電話    │        │          │            │
 │    │      │          │        │          │            │
 ├──┼───┼─────┼────┼─────┼──────┤
 │2   │丙○○│96年4 月30│96年4 月│在麟洛郵局│            │
 │    │      │日11 時49 │30日14時│匯款2000元│            │
 │    │      │分許接獲勒│許      │          │            │
 │    │      │贖電話    │        │          │            │
 │    │      │          │        │          │            │
 ├──┼───┼─────┼────┼─────┼──────┤
 │3   │丑○○│96年5 月3 │96年5 月│在屏東新光│            │
 │    │      │日14 時6分│3 日15時│銀行匯款  │            │
 │    │      │許接獲勒贖│7 分許  │4000元    │            │
 │    │      │電話      │        │          │            │
 │    │      │          │        │          │            │
 ├──┼───┼─────┼────┼─────┼──────┤
 │4   │庚○○│96年5 月8 │96年5 月│在麟洛郵局│            │
 │    │      │日11 時18 │8 日11時│以宋瑞龍名│            │
 │    │      │分許接獲勒│49分許（│義匯款2000│            │
 │    │      │贖電話    │起訴書誤│元（起訴書│            │
 │    │      │          │載為13時│誤載為朱瑞│            │
 │    │      │          │許）    │龍）      │            │
 │    │      │          │        │          │            │
 ├──┼───┼─────┼────┼─────┼──────┤
 │5   │癸○○│96年5 月8 │96年5 月│在新園鄉台│            │
 │    │      │日11 時53 │8 日12時│灣銀行以黃│            │
 │    │      │分許接獲勒│15分許（│基峰名義匯│            │
 │    │      │贖電話    │起訴書誤│款2000元  │            │
 │    │      │          │載為14時│          │            │
 │    │      │          │許）    │          │            │
 │    │      │          │        │          │            │
 ├──┼───┼─────┼────┼─────┼──────┤
 │6   │壬○○│96年5 月8 │96年5 月│2000元    │            │
 │    │      │日12 時15 │8 日12時│          │            │
 │    │      │分許接獲勒│30分許  │          │            │
 │    │      │贖電話    │        │          │            │
 │    │      │          │        │          │            │
 ├──┼───┼─────┼────┼─────┼──────┤
 │7   │寅○○│96年5 月8 │96年5 月│在台南市農│            │
 │    │      │日11 時22 │8 日13時│會匯款1500│            │
 │    │      │分許接獲勒│19分許（│元（係由其│            │
 │    │      │贖電話    │起訴書誤│子施森村匯│            │
 │    │      │          │載為12時│款，起訴書│            │
 │    │      │          │許）    │誤載為4500│            │
 │    │      │          │        │元）      │            │
 │    │      │          │        │          │            │
 ├──┼───┼─────┼────┼─────┼──────┤
 │8   │午○○│96年5 月8 │96年5 月│在公館龍華│經丁○○於96│
 │    │      │日11 時43 │8 日15時│郵局匯款  │年5 月9 日7 │
 │    │      │分許接獲勒│26分許  │2000元    │時35分21秒，│
 │    │      │贖電話    │        │          │提領2,000元 │
 ├──┼───┼─────┼────┼─────┼──────┤
 │9   │卯○○│96年5 月9 │96年5 月│在林邊彰化│經戊○○於96│
 │    │      │日11 時2分│9 日11時│銀行匯款  │年5 月9 日14│
 │    │      │許接獲勒贖│51分許  │6000元    │時50分54秒、│
 │    │      │電話      │        │          │同日14時51分│
 │    │      │          │        │          │57秒，提領  │
 │    │      │          │        │          │20,000元、  │
 │    │      │          │        │          │2,000元     │
 ├──┼───┼─────┼────┼─────┼──────┤
 │10  │乙○○│96年5 月9 │96年5 月│在新園鄉台│經戊○○於96│
 │    │      │日11 時25 │9 日12時│灣銀行匯款│年5 月9 日14│
 │    │      │分許接獲勒│46分許  │1500元    │時50分54秒、│
 │    │      │贖電話    │        │          │同日14時51分│
 │    │      │          │        │          │57秒，提領  │
 │    │      │          │        │          │20,000元、  │
 │    │      │          │        │          │2,000元     │
 ├──┼───┼─────┼────┼─────┼──────┤
 │11  │巳○○│96年5 月9 │96年5 月│在竹田鄉西│經戊○○於96│
 │    │      │日11 時32 │9 日12時│勢郵局匯款│年5 月9 日14│
 │    │      │分許接獲勒│6 分許（│4000元（起│時50分54秒、│
 │    │      │贖電話    │起訴書誤│訴書漏載由│同日14時51分│
 │    │      │          │載為14時│蕭淑惠匯款│57秒，提領  │
 │    │      │          │許）    │）        │20,000元、  │
 │    │      │          │        │          │2,000元     │
 ├──┼───┼─────┼────┼─────┼──────┤
 │12  │甲○○│96年5 月9 │96年5 月│在台灣銀行│經戊○○於96│
 │    │      │日11 時11 │9 日13時│鹽埔分行以│年5 月9 日14│
 │    │      │分許接獲勒│32分許（│楊丁受名義│時50分54秒、│
 │    │      │贖電話    │起訴書誤│匯款3000元│同日14時51分│
 │    │      │          │載為14時│          │57秒，提領  │
 │    │      │          │許）    │          │20,000元、  │
 │    │      │          │        │          │2,000元     │
 ├──┼───┼─────┼────┼─────┼──────┤
 │13  │辛○○│96年5 月9 │96年5 月│自稱在屏東│            │
 │    │      │日9時 許接│9 日12時│郵政總局匯│            │
 │    │      │獲勒贖電話│許（匯款│款2000元  │            │
 │    │      │          │查無相關│          │            │
 │    │      │          │資料）  │          │            │
 │    │      │          │        │          │            │
 │    │      │          │        │          │            │
 └──┴───┴─────┴────┴─────┴──────┘


司法院資訊處製作；財團法人民間司法改革基金會備份。
